臺灣臺南地方法院民事裁定
111年度勞專調字第24號
聲  請  人  李耀華  


相  對  人  吉安醫療社團法人吉安醫院

法定代理人  鄭崇佑  
相  對  人  佑根管理顧問有限公司

法定代理人  陳美珠  
    主  文
聲請人應於收受本裁定送達翌日起5日內，補繳勞動調解聲請費
新臺幣2,000元，並補提出起訴狀繕本2份，逾期未繳聲請費，即
駁回其訴。
    理  由
一、勞動事件，除有民事訴訟法第406條第1項第2款、第4款、第
    5款所定情形之一、或因性別工作平等法第12條所生爭議者
    外，於起訴前，應經法院行勞動調解程序；前項事件當事人
    逕向法院起訴者，視為調解之聲請。調解之聲請不合法者，
    勞動法庭之法官應以裁定駁回之。但其情形可以補正者，應
    定期間先命補正。聲請勞動調解，應依民事訴訟法第77條之
    20所定額數繳納聲請費。勞動事件法第16條第1項、第2項、
    第22條第1項、勞動事件審理細則第15條第1項分別定有明文
    。
二、本件原告（即聲請人）起訴請求確認僱傭關係存在等事件，
    屬勞動事件法第2條第1項第1款所列勞動事件，因未有民事
    訴訟法第406條第1項第2款、第4款、第5款所定情形之一，
    亦非因性別工作平等法第12條所生爭議者，其起訴依勞動事
    件法第16條第1項、第2項規定，視為調解之聲請。依民事起
    訴狀所載，原告聲明第1項確認被告吉安醫療社團法人吉安
    醫院（下稱吉安醫院）與原告間僱傭關係存在，聲明第2項
    請求被告吉安醫院給付短少薪資新臺幣（下同）7,500元，
    聲明第3項請求被告吉安醫院自民國111年3月12日起至原告
    復職之前一日為止，按月給付薪資，聲明第4項請求被告佑
    根管理顧問有限公司（下稱佑根公司）返還加班費78,000元
    。聲明第1、3項，均以原告與吉安醫院間之僱傭關係存在為
    前提，自經濟上觀之，其訴訟目的一致，不超出終局標的範
    圍，訴訟標的之價額，應擇其中價額較高者定之，故不併計
    聲明第3項訴訟標的價額。另勞工年滿65歲者，僱主得強制
    其退休，為勞動基準法第54條第1項第1款所明定，是關於確
    認僱傭關係存在之訴訟標的價額，若權利存續期間不確定者
    ，應推定其存續期間至勞工滿65歲退休時為止，該推定存續
    期間若逾5年者，應依勞動事件法第11條之規定，以5年計算
    。經本院職權查詢，原告為民國56年次，起訴時為54歲餘，
    距強制退休之65歲逾5年，揆諸前揭說明，應以5年計算僱傭
    關係存在之利益，以原告主張每月薪資為76,500元，核定聲
    明第1項之訴訟標的價額為4,590,000元（76,500元×12個月×
    5年），併與聲明第2項請求短少之薪資7,500元、第4項返還
    之加班費78,000元合併計算，本件訴訟標的價額應核定為4,
    675,500元，依民事訴訟法第77條之20第1項規定，應徵調解
    聲請費2,000元。茲依勞動事件法第22條第1項但書規定，限
    原告於收受本裁定送達翌日起5日內補繳，逾期未繳，即駁
    回其訴。
三、另本院屆時將安排勞動調解，有2位勞動調解委員與法官一
    同組成勞動調解委員會，請原告補提出2份起訴狀繕本（包
    含證物）到院，另請注意日後若有書狀提出，除按被告人數
    提出繕本或逕送對造之外，本院勞動調解委員會要收受的書
    狀需要3份，以供本院寄送予調解委員。
四、爰裁定如主文。
中　　華　　民　　國　　111 　年　　3 　　月　　14　　日
                  民事勞動法庭  法　官　羅郁棣
以上正本證明與原本無異。
本裁定不得抗告。 
中　　華　　民　　國　　111 　年　　3 　　月　　14　　日
　　　　　　　　　              書記官  周玉茹